Inventaris van het archief van S.C. Nederburgh [levensjaren 1762-1811], 1606-1809 en van de familie Nederburgh, 1458-1965
Nationaal Archief, Den Haag
- Mr. S.C. Nederburgh, I
  - COMMISSARIS-GENERAAL, 1791-1799, B
    - Benoeming en ontslag van mr. S.C. Nederburgh als commissaris-generaal, a
      - Copie-translaat van een missive in het Javaans van de regent van Madura aan mr. S.C. Nederburgh bij gelegenheid van zijn vertrek uit Indië, 1799; 173; 1 stuk
    - Scheepsjournaal van de "Amazone", waarmede Nederburgh naar Indië vertrok, b
      - Copie-scheepsjournaal (1791 november 4 - 1793 november 15) van het oorlogsfregat de "Amazone" onder commando van de kapitein ter zee A. Keuvel, op weg naar Oost-Indië met CCGG Frijkenius en S.C. Nederburgh, 1791-1793; 174; 1 deel
    - Lijsten van boeken aan de CCGG meegegeven, c
      - Lijst van alle boeken en papieren betreffende de V.O.C. over de jaren 1691-1794, die aan de CCGG vanuit Nederland zijn meegegeven, c. 1791; 175; 1 stuk
      - Lijst van boeken en papieren ten dienste van de CCGG die voorlopig te Batavia berusten, 1799; 176; 1 stuk
    - De commissarissen-generaal in de Kaapkolonie, d
      - Stukken betreffende het ceremonieel bij de aankomst van de CCGG aan Kaap de Goede Hoop, 1792; 177; 1 omslag
      - Copieën en plakaten en publicatiën, uitgevaardigd door S.C. Nederburgh en S.H. Frijkenius tijdens hun verblijf aan Kaap de Goede Hoop, 1792-1793; 178; 1 deel
      - Extracten uit een missive en een resolutie van CCGG betreffende de defensie aan de Kaap de Goede Hoop, 1792; 179; 1 stuk
      - Middag en avondrapporten, bestemd voor de commissaris-generaal Nederburgh van de hoofdwacht van het Kasteel aan de Kaap de Goede Hoop, 1792 juni 23 - juni 27; 180; 1 omslag
      - Stukken betreffende de deelname van de CCGG in een schip ter walvisvaart gaande, ten einde deze vanuit de Kaap te bevorderen, 1792-1793; 181; 2 stukken
      - Vergelijkende staat van de geraamde inkomsten de V.O.C. in de Kaapkolonie door CCGG en de opgave hiervan gedaan in Nederland, gedurende het jaar 1792-1793, 1794; 182; 1 stuk
      - Copie-brief van de CCGG vanuit Kaapstad aan prins Willem V gezonden, 1793; 183; 1 stuk
      - Toespraak van de CCGG bij het verlenen van twee vaandels aan het corps pennisten aan Kaap de Goede Hoop, 1793; 184; 1 stuk
      - Origineel en copie-request van de secretaris van Kaap de Goede Hoop, Eduard Daniëls, waarin hij om ontslag verzoekt, met appointement van de CCGG, 1793; 185; 1 omslag
      - Missive van de secunde J.I. Rhenius aan CCGG betreffende een vergoeding voor het gebruik van zijn huisraad door CCGG tijdens hun verblijf aan Kaap de Goede Hoop, 1793; 186; 1 stuk
      - Geschrift op rijm van de predikant van Stellenbosch, Borchers, aan de CCGG, ontvangen bij hun vertrek naar Stellenbosch om de oproerige bewegingen daar te onderdrukken, 1793; 187; 1 deel
    - De vergadering van de commissarissen-generaal te Batavia, e
      - Notulen van de vergaderingen van de CCGG, 1795 oktober16 - 1796 december 27; 188; 1 deel
      - Repertorium op de secrete resoluties van de CCGG, 1794 oktober 15 - 1798 maart 17; 189; 1 deel
        Met klapper.
      - Marginalia op resolutiën van de CCGG. Eerste deel, 1793 november 19 - 1795 mei 2; 190; 1 deel
      - Marginalia op resolutiën van de CCGG. Tweede deel, 1795 mei 9 - 1799 september 12; 191; 1 deel
      - Marginalia op secrete resolutiën van de CCGG, 1794 oktober 15 - 1798 maart 17; 192; 1 deel
      - Copie-besluiten door CCGG genomen in verband met de tekorten in het ijzermagazijn van de V.O.C. in 1793. Met bijlagen, 1794-1797; 193; 1 deel
    - het verbaal van de commissarissen-generaal, f
      - "Nummers van de bijlagen tot het verbaal van de CCGG en lijsten van ontbrekende en nog aanwezige stukken", z.d.; 194; 1 omslag
    - De gecombineerde vergadering van de commissarissen-generaal en de Hoge Regering, g
      - Notities van de punten van de gecombineerde vergadering die zijn aangehouden blijkens de resoluties van de CCGG, 1793-1799; 195; 1 stuk
      - Particuliere notities door Nederburgh gehouden van de gecombineerde vergadering van CCGG en GG en Raden in de jaren 1795-1796, 196; 1 omslag
      - Concept-reglement, opgesteld door S.C. Nederburgh aan P.G. van Overstraten voor de secretarissen van de gecombineerde vergaderingen en gezworen klerken van de beide secretariën. Met marginalia van Nederburgh, 1788; 197; 1 stuk
      - Notitie van S.C. Nederburgh van punten die op een gecombineerde vergadering ter sprake zijn gekomen, z.d.; 198; 1 stuk
    - Hoge Regering en de commissarissen-generaal, h
      - Notitie van hetgeen door de Hoge Regering aan CCGG is voorgedragen, 1795; 199; 1 stuk
      - Eisen van de Hoge Regering geschreven door S.C. Nederburgh waaraan nog niet is voldaan, z.d.; 200; 1 stuk
    - Ordonnantie van gouverneur-generaal en raden, i
      - Ordonnantie van gouveneur-generaal en raden, d.d. 11 juni 1799, betreffende het verbod voor lijfeigenen en slaven om te belenen, 201; 1 stuk
    - De besluiten van de Raad van Indië, j
      - Samenvatting van de besluiten in de Raad van Indië genomen vanaf 2 april 1794 tot 3 juli 1799, 202; 1 omslag
    - Generale verslagen van de gouverneur-generaal en raden, k
      - Aantekeningen door S.C. Nederburgh uit de generale verslagen van GG en Raden over de jaren 1796, 1797 en 1798, 203; 1 omslag
    - De correspondentie van de commissarissen-generaal in Oost-Indië, l
      - Fragmenten uit een inkomend briefboek bevattende een brief van CCGG, 1795; 204; 1 stuk
        Aanwinsten 1899 XXII (4)
      - Marginalia op de uitgaande brieven van CCGG aan de Hoge Regering en de buitencomptoiren., 1793 november 19, 1796 juni 20, 1796 juni 26 - 1798 januari 29, 1798 februari 12 - 1799 september 12; 205; 3 delen
      - Repertorium opde uitgaande brieven van CCGG aan de Hoge Regering en buitencomptoiren., 1793 november 19 - 1795 oktober 28, 1795 november 7 - 1797 juni 19, 1797 juni 27 - 1799 september 12; 206; 3 delen
        Met klappers
      - Repertorium op bij de Hoge Regering ingekomen missiven van onder andere CCGG, 1793 december 11 - 1798 oktober; 207; 1 deel
      - Lijst van de data van ingekomen en verzonden brieven naar de Indische comptoiren, geordend naaar instanties en comptoiren, 1794-1799; 208; 1 deel
    - De correspondentie van de commissarissen-generaal met Nederland, m
      - Extract-briefwiseling tussen het comité tot de Oost-Indische handel en bezittingen en CCGG, 1796, 1797; 209; 1 omslag
      - Bijlagen bij de missive van CCGG aan Heren XVII. Met tafel, 1795; 210; 1 band
      - Marginalia op de ingekomen brieven aan CCGG, 1793 oktober 25 - 1799 augustus 27; 211; 1 deel
      - Marginalia op de afgaande brieven van CCGG naar Nederland, 1793 december 14 - 1798 december 22; 212; 1 deel
      - Repertorium op de afgaande brieven van CCGG naar Nederland, 1793 december 14 - 1798 december 22; 213; 1 deel
      - Repertorium op de ingekomen brieven uit Nederland aan CCGG, 1794 - 1799; 214; 1 deel
      - Repertorium op de afgaande brieven van de gecommiteerde vergadering van CCGG en de Hoge regering, 1796 maart 24 - 1799 september 20; 215; 1 deel
      - Chronologische lijst van brieven tussen GG en Raden en het comité, 1793-1795; 216; 1 omslag
      - Lijst van door CCGG in de jaren 1793 - 1798 naar Nederland verzonden missiven met vermelding van de aankomst in Nederland of de onderschepping door Franse of Engelse schepen, 1793-1799; 217; 1 omslag
      - Lijst van schepen die missiven van CCGG naar Nederland meebrachten. Met korte inhousopgave van de missiven, 1793-1799; 218; 1 omslag
      - Missive van Heren XVII aan CCGG met als bijlage een copie van een missive van Heren XVII aan de gouverneur en raad van Kaap de Goede Hoop met nadere instructies ingeval van oorlog met Frankrijk, 1793; 219; 2 stukken
      - Concepten van brieven van S.C. Nederburgh onder andere aan de raadspensionaris Van de Spiegel betreffende de V.O.C., 1794; 220; 1 omslag
      - Copie-missive van Nederburgh aan stadhouder Willem V in het bijzonder over de toestand op Java in verband met een mogelijke aanval van de Franse kapers en de onderlinge verstandhouding van CCGG, 1794; 221; 1 stuk
      - Concept-missive van CCGG aan stadhouder Willem V en de Heren gecommiteerden van Holland en Zeeland tot de zaken van de V.O.C. over de ontslagaanvrage van gouverneur-generaal W.A. Alting, 1794; 222; 1 stuk
      - Copie-missive van CCGG aan bewindhebbers gecommitteerd tot de correspondentie met CCGG, betreffende het verzoek om ontslag van de secretaris van CCGG, E. Daniëls. Met copie-request van E. Daniëls, 1794; 223; 2 stukken
      - Concept-missiven van S.C. Nederburgh aan stadhouder Willem V en de Heren gecommitteerden tot de zaken van de Oost-Indische Compagnie, waarin hij zich beklaagt over zijn mede-commissaris-generaal Frijkenius en spreekt over de openlijke breuk tussen hen beiden, 1794-1795; 224; 1 omslag
    - De Zeemacht, n
      - Memorie over de zeevaart en handel tussen de Verenigde Staten van Amerika en Oost-Indië, 1791; 225; 1 stuk
      - Stukken betreffende het geschil over het geven van orders door CCGG en de Hoge Regering aan de commandant van het landsfregat de "Amazone", kapitein Kuvel, 1793-1794; 226; 1 omslag
      - Stukken betreffende de aanspraken van de kapitein van het Nederlandse fregat "Amazone" op zijn aandeel in de door de Britse admiraliteit te Calcutta verbeurd verklaarde Amerikaanse schepen "America" en "Enterprise", 1794-1795; 227; 1 omslag
      - Brief van de opperkoopman J.Th. Reijnst aan CCGG betreffende de wanordelijkheden te Batavia veroorzaakt door manschappen van het Engelse eskader onder bevel van commandeur Mitschel. Met bijlagen, 1794; 228; 1 omslag
      - Notities betreffende de activiteiten van de Franse kapers in de periode 1793 december 16 - 1794 februari 15, 229; 1 stuk
      - Copieën uit de briefwisseling tussen GG van Mauritius en Réunion, Malartie, en de Hoge Regering te Batavia betreffende de uitwisseling van krijgsgevangenen. Met copie-bijlagen, 1794; 230; 1 omslag
      - Extract uit het journaal van het V.O.C.-schip de "Christoffel Columbus" betreffende een gevecht met een kaperschip, 1794; 231; 2 gelijkluidende stukken
      - Aantekeningen betreffende de aanhouding in de Straat van Malakka van het landsfregat "Canton" door de Fransen, 1794; 232; 2 gelijkluidende stukken
      - Extract uit de Madras Courier betreffende de gebeurtenissen die voornamelijk op de Franse eilanden in de Indische Oceaan zijn voorgevallen, 1794; 233; 1 stuk
      - Brieven van John Willis aangaande een mogelijke aanval van de Franse vloot, 1794; 234; 1 omslag
      - Translaat van een missive van John Willis betreffende Isle de France en Franse scheepsuitrustingen, 1794; 235; 1 stuk
      - Translaat van een verklaring door John Willis betreffende een mogelijk aanval van de Franse schepen op Java en Benkoelen, 1794; 236; 1 stuk
      - Concept-brief bestemd voor S.C. Nederburgh betreffende de bemanning van de door de Fransen buitgemaakte schepen der V.O.C., 1795; 237; 1 stuk
      - Copie-sententie in de zaak tussen mr. Paul Mounier, advocaat-fiscaal van Nederlands-Indië, en Christiaan Laurens Koster, kapitein ter zee in dienst van de V.O.C., beschuldigd van nalatigheid bij de inbeslagname van zijn schip "Houtlust" door een Franse kaper, 1795; 238; 1 stuk
      - Stukken betreffende scheepspersoneel door de V.O.C. afgestaan voor de landsoorlogsschepen, 1796; 239; 1 omslag
      - Originele brieven van de Franse Schout bij Nacht Sercey aan S.C. Nederburgh over de onderhandelingen om gezamenlijk Batavia tegen de Engelsen te verdedigen, 1797 augustus 21 en 1797 december 27; 240; 2 stukken
      - Opgave van de sterkte van het Europese zeevarende personeel te Tanabang onder bevel van W.Z. Baggers over de periode1797-1798, 241; 1 omslag
      - Lijsten van particuliere schepen onder vreemde vlag te Batavia gearriveerd, 1798; 242; 1 stuk
      - Originele missive van F.O. de Bruyn van Tromp, kapitein van het Deense koopvaardijschip "Mathilda Maria", aan de commissaris-generaal S.C. Nederburgh betreffende zijn geschil met de waterfiscaal, 1799; 243; 1 omslag
    - De defensie in Nederlands-Indië, o
      - Twee copieën van de ingekomen en verzonden stukken betreffende het gewest Banda uit de correspondentie van J.O. Vaillant, C.A. Verhuell en J.F.L. Gravenstein, commissarissen belast met het onderzoek naar de defensie van Nederlands-Indië. Met inhoudsopgave, 1791; 244; 2 gelijkluidende delen
      - Copie-instructie (ook geheime) opgesteld door de luitenant-kolonels Schaffer, Reimer en De Sandolroy in opdracht van de raden-ordinair en extra-ordinair en tevens commissarissen ter zee en te velde van de Hoge Regering voor de commandanten van troepen in en om Batavia in geval van een vijandelijke aanval (twee gelijkluidende exemplaren), 1795; 245; 1 deel
      - Originele en copie-missive van de majoor De Sandolroy aan de CCGG en de Hoge Regering waarin hij zich verweert tegen een anoniem geschrift, dat handelt over de zwakte van de krijgsmacht op Java, 1795; 246; 2 stukken
      - Originele brief van S.C Nederburgh aan Heren XVII, betreffende zijn verzoek om ontslag, omdat men hem ten onrechte verweet geen aandacht te hebben besteed aan de defensie van Java met het oog op een mogelijke aanval van de Engelsen. Met als bijlagen copieën van brieven aan de Hoge Regering en CCGG, die op deze affaire betrekking hebben, 22 december 1795; 247; 1 deel
        Proclamatie van CCGG te Batavia d.d. 11 december 1795 over het afschaffen van het reglement van "pragt en praal", d.d. 30 december 1754
      - Copie-extract particuliere missive geschreven door S.C.Nederburgh met copie-missiven, daarin vermeld, naar aanleiding van zijn ontslagaanvrage, 1795; 248; 1 omslag
      - Op schrift gestelde nadere toelichting van S.C. Nederburgh, naar aanleiding van zijn ontslagaanvrage, aan de commisie ten dienste van de V.O.C., 1797; 249; 1 stuk
      - Verslag van Nederburgh betreffende het overhandigen van een adres door de inwoners van Batavia en de defensie van de stad, 1795; 250; 1 stuk
      - Copie-missive van de raad-extra-ordinair A.C. Mom aan de CCGG met critiek op het beleid van de CCGG om 's lands fregatten te ontwapenen en de defensie ter zee te verwaarlozen, 1795; 251; 1 stuk
      - Brief van de gouverneur-generaal P.G. van Overstraten aan de raden van Indië met advies om bij een aanval der Engelsen landinwaarts terug te trekken ter verdediging van Java, 1797; 252; 1 stuk
      - Memorie van de luitenant-kolonel De Sandelroy over de goede stand van zaken van de defensie van Batavia, 1797; 253; 1 stuk
    - Militaire zaken, p
      - Publicatie door CCGG betreffende het overmaken van soldijgelden (gedrukt), 1795; 254; 1 stuk
      - Stukken betreffende de uitbetalingen van de soldijen in Indië en de overmaking naar Nederland, 1795; 255; 1 omslag
        Hierbij een extract-missive van de Heren XVII aan de Hoge Regering te Batavia betreffende het overmaken van soldij, 1785 1 stuk
      - Stukken betreffende militaire kazernes te Batavia, 1797; 256; 1omslag
      - Notitie betreffende militaire exercitiën, z.d.; 257; 2 stukken
      - Concept-instructie voor de directeur van de fortificatiewerken te Batavia. Met marginale aantekeningen ven Nederburgh, z.d.; 258; 1 stuk
      - Stukken betreffende de voorraden buskruit op het ambachtskwartier te Batavia over de jaren 1786-1797, 259; 1 omslag
      - Rapport van de majoor der infanterie, La Motte Bertin, over het eiland Banka en het koninkrijk Palembang aan de gouverneur-generaal Siberg, z.d.; 260; 1 omslag
      - Beschrijving van kapitein-ingenieur H.C.W. Eschenbach van het fort Meester Cornelis en de plannen tot verbouwing, z.d.; 261; 1 stuk
    - Financiën, q
      - Notitie betreffende de verantwoording van de verschillende administraties van het hoofdcomptoir Batavia, 1794; 262; 1 stuk
      - Stukken betreffende de bank courant en de bank van lening te Batavia, 1770-1794; 263; 1 band en 1 pak
      - Stukken betreffende de gedwongen geldlening op Java, 1796; 264; 1 omslag; Geschreven en gedrukte stukken
      - Stukken betreffende de uitgifte van een liberale gift, z.d.; 265; 1 stuk
      - Berekeningen van de waarde van in Compagnies bezittingen in omloop zijnde munten, z.d.; 266; 1 stuk
      - Memorie van A.J. Sluysken betreffende de waardevermindering van papier- en kopergeld, z.d.; 267; 1 stuk
      - Gedeelte van een missive (waarschijnlijk aan Isaac Titsingh) betreffende de vermunting van zilver te Calcutta, z.d.; 268; 1 stuk
    - Raad van Justitie, r
      - Publicatie van CCGG houdende de instructie d.d. 20 augustus 1798, van het comité tot de Aziatische handel en bezittingen voor de Raad van Justitie te Batavia (gedrukt), 1799; 269; 1 stuk
    - Dienaren van de V.O.C., s
      - Stukken betreffende het achterstallige schrijfwerk door gebrek aan personeel op de generale secretarie te Batavia, 1791-1792; 270; 1 omslag
      - Memories onder andere van S.C. Nederburgh betrekking hebbende op de wijziging van het reglement van pacht en praal over het gebruik van koetsen door dienaren van de V.O.C., 1796; 271; 1 omslag
      - Maandelijkse sterktelijsten van gezellen der V.O.C.in het ambachtskwartier te Batavia over de maanden juni-december 1797, 272; 1 omslag
      - Verzoeken om verhoging of ontheffing van het ambtsgeld door dienaren van de V.O.C. gericht tot de commissaris-generaal S.C. Nederburgh, 1798; 273; 1 band
      - Extract uit het vijfde deel van het verbaal (?) van CCGG betreffende de neveninkomsten van de dienaren der V.O.C., ± 1798; 274; 1 stuk
      - Stukken betreffende Arnoldus Constantijn Mom, onder andere resident van Cheribon, die in zijn functies niet aan de verwachtingen beantwoordde, 1778-1791; 275; 1 omslag
      - Extract-resoluties van de CCGG betreffende een geschil tussen A.C. Mom en zijn echtgenote, 1794-1795; 276; 1 stuk
        Met een copie-request van Catherina Louisa van Riemsdijk, echtgenote van de resident van Cheribon, Arnoldus Constantijn Mom, waarin zij om scheiding van tafel en bed vraagt, 1778
      - Stukken betreffende een proces gevoerd door schepenen te Batavia tussen de venduemeester en kassier van de venduekas ta Batavia, J.C. Schultz, en de klerk en geldophaler van de venduemeester Josias Pietersz., 1782-1794; 277; 1 pak
        Met tafel
      - Advies van S.C. Nederburgh over een request van J.C. Schultz aan CCGG, 1794; 278; 1 stuk
      - Request van Johannes C. Schultz aan S.C. Nederburgh verzoekende om ontheffing van belasting voor zijn passar te Tjilitjing, 1795; 279; 1 stuk
      - Missive van G. Ch. Fetmenger betreffende een rechtszaak tegen de Chinees Lie Hienko, 1793; 280; 1 stuk
      - Request van de vrijburger Gerret Stapel te Batavia aan S.C. Nederburgh betreffende een hem door de Raad van Justitie, mr. C.A. Canter Visser aangedane mishandeling, 1794; 281; 1 stuk
      - Stukken die betrekking hebben op het beleid van de waterfiscaal Popkens en de klachten daarover, 1794-1796; 282; 1 omslag
      - Copie-stukken betreffende de vrijlating van de commandeur W.J. Andriesse, die samen met de Raad van Justitie J.G. Hartman te Batavia was gearresteerd op beschuldinging van insubordinatie, 1796; 283; 1 omslag
      - Requset van W.J. Cransen, eerste opperkoopman te Batavia, aan CCGG om hem in zijn finantiële moeilijkheden tegemoet te komen, 1795; 284; 1 stuk
      - Copie-request van W.H.G. van Bijlandt aan de CCGG met copie-antwoord, 1795; 285; 2 stukken
      - Origineel-missive van C.F. Reimer aan de CCGG en de GG, waarin hij verschillende verzoeken naar voren brengt, 1795; 286; 1 stuk
      - Copieën van een protest van de directeur-generaal W.J. van de Graaff aan de Hoge Regering betreffende de onheuse behandeling hem aangedaan. Met copieën van een verhandeling van de redenen die hem ertoe hebben gebracht zijn ontslag aan te bieden, 1796; 287; 3 delen
      - Extract-missive geschreven op Isle de France betreffende het verblijf van W.J. van de Graaff aldaar, 17 mei 1797; 288; 1 stuk
      - Beschrijving van het ziekteverloop en de dood van S.H. Frijkenius in 1797. Met enkele brieven uit zijn privé-correspondentie in 1795, 289; 1 omslag
      - Copie-missive van CCGG aan het comité van de Oost-Indische handel inhoudende een protest tegen het weer naar Indië sturen van C.M.C. Wegener, oud-lid van de Raad van Justitie, als raad extra-ordinair en commisssaris tot de zaken van de inlander, 1799; 290; 2 stukken
    - Batavia, t
      - Copie-lijst met tafel van de overeenkomsten tussen de V.O.C. en de koning van Jacarta gesloten in de jaren 1612-1619, 291; 1 stuk
      - Extract-resolutiën en copieën van stukken betreffende de slechte hygiënische toestand van Batavia en maatregelen daartegen over de jaren 1711-1798, 292; 1 omslag
      - Copie-memories van GG Jacob Mossel en de daarop genomen besluiten door de Raad van Indië, 1750-1754; 293; 1 band
        I,II: betreffende de suikermolens rondom Batavia, 1750. III, IV, VIII, IX: betreffende de landen in het koninkrijk Jacarta en de Preangerlanden, 1751, 1754. V: betreffende de bevordering van de landbouw, 1752. VI, VII: betreffende de sterfte in Batavia, 1753. X: betreffende bevordering van cultures in de Bovenlanden, 1754.
      - Memorie van de gouverneur-generaal Jacob Mossel over de slechte hygiënische toestand van Batavia en de maatregelen daartegen (gedrukt), 1753; 294; 1 stuk
      - Concept- en copie-memories bestemd voor GG en Raden door de majoor der genie G.J. Reimer betreffende de voornaamste oorzaken van de ongezondheid te Batavia, veroorzaakt door de kali's en sloten, met een samenvatting. Deel 2, 1e en 2e stuk., z.d.; 295; 3 delen en 1 stuk
      - Aantekeningen van onbekende hand naar aanleiding van de verhandeling van luitenant-kolonel Reimer aangaande maatregelen tegen de ongezonde lucht te Batavia, 1797; 296; 1 stuk
      - Aantekeningen van de raad extra-ordinair Mom op het werk van Reimer, betreffende de stadsgrachten van Batavia (deel 2, 2e stuk) getiteld: " cunctis fluat unda salubris!", aangeboden aan de Hoge Raad. Met extract-missive van de Hoge Raad aan de CCGG, 1797; 297; 2 stukken
      - Stukken betreffende de uitschrijving van een prijsvraag tot verbetring van de gezondheidstoestand te Batavia, 1794 en 1797; 298; 1 omslag
      - Beschouwingen (niet ondertekend) over de slechte economische toestand te Batavia, met marginale aantekenigen van S.C. Nederburgh, 1794; 299; 1 stuk
      - Memorie over het onderhouden der wegen door de schepenen te Batavia, 1796; 300; 1 omslag
      - Copieën van stukken betreffende het leegbaggeren van de stadsgrachten te Batavia met de berekening van het daarvoor benodigde personeel en materiaal, 1796; 301; 1 omslag
      - Extract-missive en resolutiën door de Hoge Regering ter bevordering van het schoonhouden van Batavia, 1797; 302; 3 stukken
      - Extract-resoluties van CCGG over Nederlands-Indië over het dempen van de stadsgrachten, 1797; 303; 2 stukken
      - Instructies voor de functionarissen van het Buitenhospitaal, 1799; 304; 2 stukken
      - Lijst van het aantal sterfgevallen in de hospitalen van de V.O.C. te Batavia in de jaren 1794-1798, 305; 1 stuk
      - Extract-reolutiën van CCGG betreffende een request van Willem Vincent Helvetius van Riemsdijk ter verkrijging in eigendom van compagniesland voor het aanleggen van twee suikermolens, 1794; 306; 1 stuk
        Hierbij een extract-missive aan het college van Heren Heemraden betreffende het compagniesland Pappissangang.
      - Berekening door J. Bosschaart van het kapitaal, inkomsten en uitgaven van de Lutherse kerk te Batavia, 1795; 307; 1 stuk
    - De Preanger en de Jacatrase landen. De commissaris tot de zaken van de Inlander, u
      - Extract-resoluties, betreffende de aanstelling en taak van de heemraden, 1664 dseptember 19 - 1684 september 26; 308; 2 stukken
      - Copie van een geschiedschrijving van de Preangerlanden door Van Boeckholtz, 2e helft 18e eeuw; 309; 1 stuk